MARÍA FRANCISCA MARTINEZ LEIGHTON PSICÓLOGA SOCIAL Y DE LAS ORGANIZACIONES

Cel.: +(56 9)32562224 franciscamartinezleighton@gmail.com

Resumen

Psicóloga social y de las organizaciones de la universidad de Santiago de Chile, con amplia experiencia en recursos humanos, en empresas del sector salud, financiero y telecomunicaciones entre otras. Comprobado liderazgo y manejo de procesos propios del área de Desarrollo Organizacional. Reconocidos logros en innovación y puesta en marcha de procesos propios del área, como gestión del desempeño, clima y cultura organizacional. Capacidad para administrar ambientes de cambio y para establecer relaciones interpersonales de colaboración, fomentando credibilidad. Habilidades para integrar equipos interdisciplinarios con ejecutivos de todo nivel.

EXPERIENCIA PROFESIONAL

CONSULTORA GESTA, SOLUCIONES EN RECURSOS HUMANOS

Enero 2019 a la fecha

Directora de Proyectos

- ✓ Lidero levantamientos de consultoría desde el ámbito de recursos humanos, para distintas empresas.
- Realizo procesos de búsqueda y selección de cargos para empresas clientes.

CLÍNICA SAN CARLOS DE APOQUINDO Red UC Christus

Septiembre 2014 a Noviembre 2018

Jefe de Desarrollo Organizacional

- ✓ Responsable de los indicadores de recursos humanos para la acreditación de la clínica.
- √ Responsable del plan de capacitación anual para todo el personal clínico y administrativo.
- ✓ Responsable de las acciones de desarrollo organizacional, entre ellas clima, cultura y evaluación de desempeño.
- ✓ Responsable del plan de Inducción a nivel transvesal, con foco en la calidad y bienvenida.
- ✓ Reporte directo del área selección de personal.
- ✓ Dotación 800 personas aproximadamente.
- √ 2 personas a cargo de forma directa, encargada de selección y analista de capacitación.
- ✓ Reporte directo a la gerente de recursos humanos.

LABORATORIO GADOR LIMITADA

Mayo 2013- Diciembre 2013

Subgerente de Gestión de Personas

- ✓ Responsable de levantar necesidades de desarrollo organizacional, para luego generar proyectos de intervención.
- ✓ Responsable de realizar el comparativo de rentas en base a la encuesta Mercer 2013, y programación de incrementos salariales.
- ✓ Responsable de la generación de nuevos beneficios y administración de los mismos.
- ✓ Responsable de administrar los procesos de selección, coordinando evaluaciones con proveedores externos y liderando el proceso con las distintas áreas.
- ✓ Responsable de las comunicaciones internas...
- ✓ Responsable del proceso de remuneración mensual, supervisando la función de la encargada de remuneraciones, realizando revisión conjunta.
- ✓ Responsable de la organización de las distintas celebraciones realizadas en la empresa.
- ✓ Reporte directo al gerente general.

Coordinadora de Proyectos de Capacitación para la Gerencia de Personas

- ✓ Responsable de elaborar, poner en marcha y coordinar distintos proyectos de capacitación y recursos humanos, desarrollados especialmente para la fuerza de venta del Parque del Recuerdo.
- ✓ A cargo de la elaboración, análisis y presentación de resultados de clima, en base a la encuesta GPTW, iniciativa que se lleva a cabo por primera vez en la empresa a nivel de equipos de trabajo.
- ✓ Responsable de la puesta en marcha de proyectos de alto impacto para la metodología de ventas de la organización.

COMPAÑÍA DE TELECOMUNICACIONES NEXTEL

Septiembre 2008 - Enero 2010

Jefe de Selección y Desarrollo Organizacional

- ✓ Crea el departamento de reclutamiento y selección, generando los procedimientos y baterías de pruebas para cada nivel de cargo, orientado a la calidad de servicio para las distintas gerencias de la compañía. Recluta internamente al 90% de los cargos requeridos por las diversas áreas, disminuyendo los índices de rotación de la organización.
- ✓ Lidera proceso de entrenamiento para el área de ventas, a nivel transversal, generando un nuevo método de trabajo para dicha área. Esta intervención logra nivelar a los ejecutivos con bajo desempeño, con los de mayor éxito en su gestión, estableciendo un cambio en la forma de vender el producto.
- ✓ Lidera la administración y devolución de resultados de encuesta de clima organizacional para toda la compañía. Genera planes de intervención para mantener y mejorar los diversos indicadores.
- ✓ Lidera la construcción y puesta en marcha del programa de Gestión del Desempeño para toda la compañía, recopilando y visando los objetivos de los colaboradores de la organización, logrando un 95% de la información requerida. Esto marca un precedente dentro de la cultura organizacional, ya que es la primera vez que se implementa un sistema con estas características.
- ✓ Maneja proveedores en procesos de selección, desarrollo y capacitación.
- ✓ 3 personas a cargo.
- ✓ Reporte directo a gerenta de recursos humanos.

LA INTERAMERICANA COMPAÑÍA DE SEGUROS VIDA Y SALUD S.A.

Generalista de Recursos Humanos (2007 -2008)

Septiembre 2005 - Septiembre 2008

- ✓ Lidera la generación de instancias de devolución de indicadores de clima organizacional, con cada una de las áreas, a nivel nacional, fomentando la construcción de iniciativas para el mejoramiento del clima. Responsable del seguimiento de dichas iniciativas. Logra la devolución del 100% de resultado y generación de compromisos, en el tiempo estipulado para dicha actividad.
- ✓ Lidera la revisión y recopilación de los objetivos de desempeño y evaluación de desempeño, de los colaboradores de las distintas áreas de la compañía, a nivel nacional.
- ✓ Lidera proyecto de entrenamiento para el área comercial, orientado a la nivelación técnica de los ejecutivos, a nivel transversal y nacional. Esta intervención genera un mejoramiento en el desempeño de los ejecutivos de bajo rendimiento, generando mayor homogeneidad en las ventas. Aplica ROI para dicha intervención
- ✓ Es parte del equipo a cargo de generar y revisar las descripciones de cargo y nivelaciones, en base a la metodología Hay Group, para toda la compañía.

Psicóloga de Selección para el canal comercial (2005-2007)

- ✓ A cargo de gestionar y supervisar los procesos de evaluación de candidatos para el área comercial, de las sucursales del Norte del País.
- ✓ Genera procesos de selección masivos e individuales, para diversos cargos comerciales, en la Región Metropolitana.

- ✓ Desarrolla estudio de perfil de ejecutivos comerciales, en base a análisis estadísticos, participando en las instancias de capacitación en habilidades de reclutamiento y selección para la gerencia comercial, a nivel nacional.
- ✓ Participa como relatora estable en cursos de entrenamiento comercial, generando alianza con la gerencia de capacitación para canales directos.
- ✓ Es reconocida por su desempeño anual, siendo parte del grupo de personas con mayor calificación dentro de la compañía.
- ✓ Paralelamente asume responsabilidades ligadas al área de desarrollo, que posteriormente le permitirán alcanzar reconocimiento y ascenso dentro de la compañía.

EDUCACION

UNIVERSIDAD DE SANTIAGO DE CHILE

Psicología Social y de las Organizaciones Bachiller en Ciencias y Humanidades 1996 - 2002 1995 - 1997

OTROS CURSOS

✓ Grafología Científica, CDO Consulting Group. Agosto 2006.

- ✓ Gestión de Clima Organizacional, diagnóstico. CDO Consulting Group, Mayo 2007.
- ✓ Seminario de Evaluación de Cargos. Metodología Hay Group de perfiles y escalas. Abril 2008.
- ✓ Certificación ROI, Mas Consultores, Junio 2008.
- ✓ Inglés nivel intermedio, Berlitz 2009
- ✓ Habilitada por el Servicio Civil como proveedora de servicio de evaluación de personas, junio 2014.

INFORMACIÓN PERSONAL

Nacionalidad : Chilena

F. Nacimiento : 21 de Mayo de 1977

C. Identidad : 13.271.366-9

Idiomas : Dominio de inglés nivel intermedio

Linked: www.linkedin.com/in/franciscamartinezl